Inventaris van het archief van de familie Lely, 1712-1979
Nationaal Archief, Den Haag
- Stukken van de familie Koch., 21.
  - Eduard Adriaan Koch (1869-1951), 21.1.
    - Stukken betreffende zijn loopbaan als officier van gezondheid in Atjeh en in Suriname en de daarbij ontvangen eretekens, 1898-1920; 251; 1 omslag
    - Kranteartikelen naar aanleiding van zijn afscheid als geneesheer-directeur aan het gemeentelijk ziekenhuis van Den Haag, 1934; 252; 1 omslag
    - Onderhandse akte, houdende de verkoop van een huis aan de 2e Schuytstraat in Den Haag aan de weduwe G.R. Nitzsche, geboren Slim, 6 mei 1939; 253; 1 stuk
    - Fotografische portretten, z.j.; 254; 3 stukken
    - Stukken betreffende zijn overlijden, 1951; 255; 1 omslag
  - Anna Elisabeth Koch (1872-....), 21.2.
    - Ingekomen brieven van haar vriendin A. Cartier van Dissel- IJzerman uit Kotta Radja, 1895; 256; 1 omslag
- Stukken, waarvan het verband met afzonderlijke familieleden niet getraceerd is., 22.
  - Familiepapieren., 22.1.
    - Genealogische bescheiden betreffende de familie Koch., 1797-1956; 257-259
      - Plakboek, houdende geadverteerde familieberichten, 1799-1896, 257; 1 omslag
      - Genealogische aantekeningen betreffende de familie Koch en de aanverwante families Van Harencarspel, Middagten, Ranst en De Vlugt, 1954-1956 en z.j. (20e eeuw), 258; 1 omslag
      - Levensbeschrijvingen van Wernhard (Werner) Christia(a)n Koch en Egbert Jean Koch: als familiecirculaire verspreide uittreksels van manuscripten, 1956, 259; 1 omslag
    - Fotokopiën van bladen met familieaantekeningen van Jan Lely (1700-1773) en zijn nakomelingen Cornelis (1737-1809) en Dirk (1776-1843), z.j. (twintigste eeuw); 199; 1 omslag
    - "Jan en Jeannette Lely-van Houten", levensbeschrijving van Madeleine van Dijk-Lely., Mei 1982; 200; 1 stuk
    - Kwartierstaat Lely-Van Marken, z.j.; 266; 1 deel
    - Stukken betreffende Cornelis Lely en de Zuiderzeewerken, 1920-1979; 261-264, 267
      - Kranteartikelen ter herdenking van werkzaamheden van Lely, 1920-1979, 261; 1 omslag
      - Prentbriefkaarten van de Zuiderzeewerken, 1927-1932, 262; 1 omslag
      - Kranteartikelen over de Zuiderzeewerken in het Nederlands, Engels, Noors, Spaans en Zweeds, 1931-1957, 263; 1 omslag
      - Krante- en tijdschriftartikelen over de Ongevallenwet 1901. 1935-1970, 264; 3 stukken
      - Brochure van de Vereniging tot Behoud van het IJsselmeer, houdende een "plan Waterlely", met bijlage, 1974, 267; 2 stukken
  - Diversen., 22.2.
    - Schematisch overzicht, houdende een statistiek van de Nederlandse beroepsbevolking. Gedrukt, z.j. (na 1909); 167; 1 stuk
    - Exemplaren van De crisiscourant van de gemeente 's-Gravenhage, houdende mededelingen over distributie-aangelegenheden., 22 november 1918; 260; 1 stuk
    - Statuten van de n.v. Zuider-Hypotheekbank te Breda, 1 november 1933; 265; 1 deeltje
    - Exemplaar van het blad Mededeelingen van de Doopsgezinde Gemeenten van Den Haag, Leiden, Delft en Gouda., Juni 1944; 168; 1 stuk
- Aanvulling 2003, 23.
  - Familie memoriaal over de periode 1729-1781 van Jan Lely, waarschijnlijk afgesloten door zijn zoon Cornelis Lely Jansz, met een notitie betreffende huwelijk van de ouders van Sara Derks en de geboorte van hun kinderen, [1740-1744]; 298; 2 stukken
    Beide stukken zijn afkomstig uit familiebijbels.
  - Familie memoriaal over de periode 1742-1894 van Cornelis Lely Jansz. (1737-1809), voortgezet door zijn zoon Dirk Lely (1776-1843), resp. zijn kleinzoon Jan Lely (1817-1892), waarschijnlijk afgesloten door zijn achterkleinzoon Cornelis Lely (1854-1929), 299; 1 deel
    Voorin een kalligrafie van Cornelis Lely Jansz, gedateerd 1751.
- Aanvulling 2009, 24.
  Bewerking door PWAA.
  - Stukken ontvangen en opgemaakt door C.W. Lely als lid van de Staatscommissie inzake hoge waterstanden in verband met de afsluiting van de Zuiderzee (Staatscommissie Lorentz), 1.
    - Notulen van de vergaderingen van de Staatscommissie en haar subcommissies, met stukken inzake de samenstelling van de Staatscommissie en verdere bijlagen, 1918-1924; 301; 1 pak
    - Door de leden van de Staatscommissie ingebrachte discussienota’s, genummerd 1 – 14, gedrukt, met bijlagen, 1918-1923; 302; 1 pak
      nummer 11 ontbreekt
    - Concept-eindverslag van de Staatscommissie, gedrukt, met bijlagen, 1926; 303; 1 omslag
  - Verzamelde gegevens gediend hebbende voor de samenstelling van C.W. Lely's proefschrift, 2.
    - Tabellen van de getijdebewegingen bij verschillende windkracht, met berekeningen en grafieken, 1920 en datering onbekend; 304; 1 pak
    - Tabellen van de uurstanden van de windkracht in diverse havenplaatsen in de jaren 1895 en 1909-1915, datering onbekend; 305; 1 pak
- Filmlijst, 25.
  De hier beschreven films zijn vervaardigd door Elisabeth Lely (1900-....).
  - Film van de vervaardiging van het standbeeld van Cornelis Lely door de beeldhouwer Mari Andriessen en van de onthulling van het beeld op de Afsluitdijk, 1953-1954; ---
    Voor nadere conservering en beschikbaarstelling voor het publiek overgebracht naar het filmarchief van de Rijksvoorlichtingsdienst.
  - Film van de viering van 10 jaar bevrijding in de Noordoostpolder en van de landdag van de Soroptimistenclub in Zwolle, 1955; ---